Inventaris van het chronologisch archief van het Ministerie van Buitenlandse Zaken, 1871-1918
Nationaal Archief, Den Haag
- Ingekomen en minuten van uitgaande brieven, geordend op nummer van inschrijving in de agenda., 1879 juli - 1918; 37-402; 368 pakken
  - 1912, agendanrs. 23501-25000, 377
  - 1913, agendanrs. 1-4000, 378
  - 1913, agendanrs. 4001-7000, 379
  - 1913, agendanrs. 7001-13000, 380
  - 1913, agendanrs. 13001-19000, 381
  - 1913, agendanrs. 19001-24000, 382
  - 1913, agendanrs. 24001-25902, 383
  - 1914, agendanrs. 1-8000, 384
  - 1914, agendanrs. 8001-13000, 385
  - 1914, agendanrs. 13001-21000, 386
  - 1914, agendanrs. 21001-37000, 387
  - 1915, agendanrs. 1-25000, 388
  - 1915, agendanrs. 25001-64000, 389
  - 1916, agendanrs. 1-25000, 390
  - 1916, agendanrs. 25001-45000, 391
  - 1916, agendanrs. 45001-59216, 392
  - 1917, agendanrs. 1-15000, 393
  - 1917, agendanrs. 15001-30000, 394
  - 1917, agendanrs. 30001-50000, 395
  - 1917, agendanrs. 50001-66146, 396
  - 1918, agendanrs. 1-25000, 397
  - 1918, agendanrs. 25001-45000, 398
  - 1918, agendanrs. 45001-57000, 399
  - 1918, agendanrs. 57001-69000, 400
  - 1918, agendanrs. 69001-78000, 401
  - 1918, agendanrs. 78001-82347, 402